【裁判字號】    96,訴,1169
【裁判日期】    980331
【裁判案由】    強盜等
【裁判全文】
臺灣臺南地方法院刑事判決              96年度訴字第1169號
公  訴  人  臺灣臺南地方法院檢察署檢察官
被      告  乙○○
                    國民
                    (現另案於臺灣台南監獄執行中)
指定辯護人  黃雅萍  律師
被      告  甲○○
                    住臺南市.
                    國民
選任辯護人  施承典律師
上列被告等因強盜等案件，經檢察官提起公訴（96年度偵字第
11161號、第11275號），本院判決如下：
    主  文
乙○○共同犯強盜罪而有刑法第三百二十一條第一項第一、二、
三款之情形，累犯，處有期徒刑玖年。扣案如附表編號貳拾貳之
電擊棒壹支沒收；又意圖為自己不法之所有，以不正方法由自動
付款設備取得他人之物罪，累犯，處有期徒刑肆月。應執行有期
徒刑玖年貳月。扣案如附表編號貳拾貳之電擊棒壹支、編號貳拾
肆之膠帶拾貳條沒收。
甲○○共同犯強盜罪而有刑法第三百二十一條第一項第一、二、
三款之情形，處有期徒刑柒年陸月。扣案如附表編號貳拾貳之電
擊棒壹支、編號貳拾肆之膠帶拾貳條沒收。
    事  實
一、乙○○前於民國83年間犯殺人未遂罪，經台灣高等法院台南
    分院以83年度上訴字第2666號判處有期徒刑5年6月確定；又
    於84年間因違反麻醉藥品管理條例案件，經台灣高等法院台
    南分院以84年度上訴字第238號定應執行刑為有期徒刑5年10
    月確定，並經台灣高等法院台南分院以84年度聲字第368號
    定應執行刑為有期徒刑10年6月確定；又於91年間犯竊盜罪
    ，經本院以91年度易字第591號判處有期徒刑3月確定，上開
    三罪接續執行，並於95年12月25日縮刑期滿執行完畢。
二、乙○○竟猶不知悔改，於上開有期徒刑執行完畢後5年內，
    與甲○○共同基於意圖為自己不法所有之犯意聯絡，由乙○○準備殺傷力不詳之銀白色手槍1支 (未扣案)及客觀上足以
    對人之生命、身體、安全構成威脅、具有危險性之電擊棒1
    支，甲○○則駕駛其兄莊政達所有之車號UI－2796號自小客
    車搭載乙○○。2人先於96年7月10日凌晨2時許，在臺南市
    ○○路上「小北百貨」商店，購買手套、頭套及綠色膠帶等
    物後，隨即於同日凌晨3時許，由甲○○駕駛上開自小客車
    搭載乙○○抵達丙○○位於臺南市○○○街224巷21弄12之2
    號住處外面。甲○○、乙○○2人均先後穿載頭套、手套，
    由甲○○以綠色膠帶黏貼監視器鏡頭後，乙○○攜帶上開已
    預先準備好之手槍1支，並將上開其已預先準備好之電擊棒1
    支交予甲○○。2人從1樓攀爬至丙○○3樓住處陽台之安全
    設備，未經丙○○之同意，於夜間從陽台侵入丙○○之上開
    住處後，適遇丙○○之女性友人己○○、丁○○同在上開丙○○住處，乙○○遂持槍控制己○○、丁○○後，由甲○○
    以綠色膠帶黏貼己○○、丁○○雙眼及綑綁雙手。在綑綁己○○、丁○○之後，乙○○、甲○○遂至丙○○房間，由乙○○持槍控制丙○○，甲○○則以綠色膠帶、布條、床單等
    物，遮住丙○○之雙眼，並綑綁丙○○之雙手、雙腳。乙○○、甲○○以上開方式控制己○○、丁○○、丙○○之行動
    自由，至使渠等不能抗拒後，由甲○○看顧己○○、丁○○
    、丙○○，乙○○則搜刮丙○○住處之財物，強取現金新臺
    幣(下同)8 萬餘元及Win N320型銀色手機等詳如附表編號1
    至20號所示之物（價值約19萬元，業已發還），甲○○並要
    求丙○○說出附表編號16-5號之臺南縣區漁會金融卡及編號
    16-11號之台新銀行信用卡密碼。2人於得手後，隨即駕車離
    開。嗣後，甲○○僅分得附表編號20所示之玉佩項鍊1條，
    餘皆由乙○○取得。
三、乙○○復另行起意，意圖為自己不法之所有，於96年7月10
    日凌晨5、6時許，持附表編號16-5號之丙○○臺南縣區漁會
    金融卡，前往位於臺南市○○路○段480號之永豐銀行北台南
    分行之提款機，輸入迫使丙○○所提供之密碼，由自動付款
    設備，提款取得現金5000元，另持附表編號16-11號之丙○○其兄莊永慶所有之台新銀行信用卡，前往位於台南市○○
    路○段76號之玉山銀行台南分行之提款機，輸入迫使丙○○
    所提供之密碼，由自動付款設備，先後提款取得現金2000
    元、5000元（合計7000元）。嗣因丙○○於案發時，認出乙○○之身形，經報警處理後，指認乙○○，由警在丙○○住
    處扣得編號24之物，為警循線於96年7月18日下午3時許，在
    臺南縣永康市榮民醫院拘提乙○○到案，並經乙○○同意在
    其所有之手提包、臺南縣永康市○○路356巷13弄7號住處，
    分別扣得附表編號1至14號、編號17至19號、編號21至23 號
    所示之物。乙○○並帶同警方，於臺南縣永康市大灣國小大
    門右側圍牆旁，起獲附表編號15至16-14號所示之物。另經
    警於拘提乙○○後，依乙○○之供述，警方隨即於96年7月
    19日晚上8時許，在臺南市○○街144號，持臺灣台南地方法
    院檢察署檢察官核發之拘票拘提甲○○到案，並經甲○○之
    同意，在其位於臺南市○○區○○街2巷10號住處，扣得附
    表編號20號所示之玉佩項鍊1條，甲○○並帶同警方至臺南
    市○○段1135號空地，起獲案發當天其所穿著附表編號23之
    藍色八分褲1件。
四、案經臺南市警察局第四分局報告台灣台南地方法院檢察署檢
    察官偵查起訴。
    理  由
壹、證據能力部分：
  一按被告以外之人，於審判外之言詞或書面陳述，除法律有規
    定外，不得作為證據，刑事訴訟法第159條第1項定有明文。
    查關於被告乙○○證據能力之認定，業經本院於96年12月24
    日以96年度訴字第1169號裁定確定，惟該裁定第13頁附表二
    編號3(1)及編號4(1)部分，係被告以外之人，於審判外之言詞
    陳述，依上開規定，不得作為證據，本院依職權更正（見院
    卷頁225），至於其餘關於被告乙○○證據能力之認定，詳
    如本院96年12月24日裁定中附表二「本院認定有無證據能力
    」欄所載。
  二關於被告甲○○證據能力之認定，詳如本院96年12月24日裁
    定中附表一「本院認定有無證據能力」欄所載。
貳、本院認定事實之依據及理由：
  一犯罪事實二部分：
    (一)1.訊據被告乙○○固不否認有上開犯罪事實，惟矢口否認
        有何強盜犯行，辯稱：其不是要強盜，其只是要向丙○○要回他欠其太太的錢；其無強盜犯意，其沒有強暴脅
        迫丙○○提供提款卡及信用卡密碼，是丙○○主動提供
        的云云；辯護意旨稱：被告乙○○與被害人丙○○間有
        債務糾紛，『因被害人丙○○在被告面前說「三八，不
        要弄得那麼難看，要什麼就拿走」，致被告誤認被害人
        同意清償積欠款項』，被告乙○○並無不法所有之犯意
        ，本案不構成強盜罪云云。
      2.訊據被告甲○○固不否認上開犯罪事實，惟矢口否認有
        何強盜犯行，辯稱：其沒有強盜，其只有與被告乙○○
        進去裡面，因為丙○○的女朋友被乙○○打，其是過去
        保護她，其有以膠帶黏住己○○、丁○○，這是被告乙○○叫其做的；其沒有強盜之故意，其只是要去討債云
        云；辯護意旨稱：
        (1)被告之犯意僅止於侵入住居及妨害自由，而未有強盜
          之意思，被告與乙○○前往丙○○住處並非基於強盜
          之意思，而係要教訓丙○○，乙○○嗣後趁丙○○等
          人遭捆綁後，見到丙○○房間有財物臨時起意取渠等
          財物，乙○○係臨時產生之強盜犯意，被告應即無與
          之有強盜之犯意聯絡云云。
        (2)在丙○○房間內搜取財物者僅為乙○○，被告則已將
          丁○○帶離丙○○房間而不在場，被告並未有實施強
          盜罪之「取他人之物或使其交付」之行為，故被告就
          乙○○之強盜行為，亦未有強盜行為之分擔云云。
        (3)被告與乙○○間之犯意聯絡，僅及於為教訓目的而實
          施之侵入他人住居及綁綑被害人之剝奪他人行動自由
          ，就乙○○臨時起意取他人財物之強盜行為，並不在
          二人原計劃之範圍內，非被告所能預見云云。
        (4)被告與乙○○原來計畫確實並非係強盜，否則被告豈
          有不分配強盜所得財物之理云云。
    (二)經查：
      1.上開犯罪事實業據被告乙○○、甲○○供承在卷，互合
        相符，且與證人即被害人丙○○、丁○○、己○○分別
        於警詢、偵查及本院審理時所為之證述互合相符，且有
        扣案如附表所示之物、台南市警察局第四分局搜索、扣
        押筆錄、扣押物品目錄表及查扣現場照片、車號UI-279
        6號自小客車車籍資料及所有人之年籍資料、台南市警
        察局現場勘查報告各一份，是上開犯罪事實堪以認定。
      2.證人即共同正犯甲○○之證述：
        其於偵查中具結證稱：「（有無看到乙○○裝東西?）
        有，我都在顧丙○○的女友沒有動手去拿東西」、「（
        乙○○共拿了那些東西?）我有看到零錢，第二天他說
        他有拿到85000元大鈔」、「（你們有無問被害人密碼?
        ）乙○○拿手槍叫我去把被害人的嘴巴及眼睛膠帶拿下
        來，我在紙上寫密碼，再拿紙筆給他寫密碼」、「（你
        分到那些東西?）我沒有分到，第二或第三天他拿一塊
        玉珮給我看，我說很漂亮，他就拿給我」、「（你有無
        分到一支手機?）沒有，我有拿一支手機給被害人女友
        ，我不知道乙○○是否知道我拿那一支手機給他女友」
        、「（為何他拿東西你沒有阻止他?）我都在顧那個女
        孩子」等語（見偵查卷96年度偵字第11275號卷頁41-44
        ）。
      3.證人即共同正犯乙○○之證述：
        (1)其於偵查中具結證稱：「（你們拿了那些東西?）我
          看到丙○○房間桌上有8萬多，我就把錢拿走當作是
          之前他給我拿走的錢，另外我還有在床旁邊拿手錶一
          個、手機四、五支，在抽屜裡面拿皮夾、戒指、墜子
          、翻譯機、相機、一個手錶，這些東西都是甲○○跟
          我一起拿的」、「（丙○○全部欠你多少?）45000元
          」、等語（見偵查卷96年度偵字第11161號卷頁15、
          16）；又於偵查中供稱：「（為何他欠你四萬五千元
          ，你拿了八萬元還不夠?）為了報復他」、「（有無
          其他陳述?）我當初是有報復心理」等語（見偵查卷
          96 年度偵字第11161號卷頁43、44）。
        (2)其於本院審理時具結證稱：「（你們去哪裡做什麼?
          ）要去向他（指丙○○）索討他欠我妻子的錢」、「
          （所以是甲○○主動提出要去的嗎?）我沒有明白要
          求甲○○跟我去，沒有問過他，可是他知道我要去找
          丙○○討債務」、「（莊峻發有沒有問你去那邊做什
          麼?）他知道我要去向丙○○要債」、「（你拿丙○○家中東西之後，東西放在哪裡?）甲○○幫我拿一
          個袋子、並撐開袋口，丙○○要我拿走他家東西抵債
          後，我就把東西放進那個袋子裡面」、「（所以是甲○○幫你準備袋子嗎?）是」、「（甲○○離開房間
          後，袋子呢?）放在地上」、「（放在地上那個袋子
          是誰拿出去的?）有兩個袋子，一個是我拿，一個是
          甲○○拿」、「（所以離開莊俊源家時，你們一個拿
          一個袋子嗎?）對」、「（你說要去跟丙○○討債，
          是什麼債務?）他欠我妻子錢，一筆5萬元是他跟我太
          太借的，一筆45000元是要合資是買毒品的」、「（
          為何你在警詢、偵查中均未供稱還有一筆5萬元的借
          款?）我當時沒想到」、「（96年7月19日檢察官偵查
          中，檢察官問你為何拿走的財物已經超過債權，你說
          是要懲罰丙○○，多出來的會還他，當時說的話是否
          實在?）我當時突然被抓，沒有想到他欠我的錢還有
          多少」、「（所以你去向丙○○討債時，你的認知是
          丙○○欠你4萬5仟元嗎?）是」、「（有無拿任何債
          權證明給甲○○看?）沒有」、「（你何時拿丙○○
          的東西?）我向丙○○表明要討債，並捆綁他，又把
          己○○二人帶進房間後，才開始動手拿」、「（當時
          甲○○在哪裡?）也在丙○○房間」、「（那麼甲○○有沒有看到你在拿財物?）應該有」、「（96年7月
          19日你在警詢中表示，你拿了一個塑膠袋，看到財物
          就放進去，為何今天你卻說是甲○○幫你拿袋子?
          ）當時我想要幫甲○○脫罪，畢竟他是為了我的事情
          才被捲進這個案子，但是他現在給我搞成這樣，我就
          全部講出來了，譬如說，他供稱是我拿槍抵住丙○○
          的頭逼問提款卡密碼，但事實上密碼根本就是甲○○
          去逼問丙○○的」等語〔見院卷(一)頁227-236〕。
      4.證人即被害人丙○○之證述：
        (1)其於偵查中證稱：「（你有無跟對方講話?）有，他
          們進來的時候，我看其中把我叫起來那個體格像乙○○，我就跟他講三八，不要弄得那麼難看，要什麼就
          拿走，他好像很生氣我認出來，就拿槍打我的後腦，
          打一下以上。另一個就開始綁我，我從頭到尾都沒有
          聽到他們講話」等語（見偵查卷96年度偵字第11161
          號卷頁27-28）
        (2)其於本院審理時具結證稱：『（請簡述案發日的狀況
          ?）他們來的時候，我已經在睡覺了，我女朋友和我
          女朋友的朋友也在，乙○○把我叫醒，雖然他有戴頭
          套也沒有講話，不過我一看就知道是他，我說「三八
          ，不要弄得那麼難看，不然你要什麼東西你拿去」，
          當時我跟乙○○面對面在講話，後面有一個不知道是
          誰（指甲○○）拿東西往我的頭敲下去，把我壓在床
          上綁，然後我就不省人事了』、「他們要走的時候，
          有一個人來把我眼睛上的膠帶拿開，問我提款卡密碼
          」、「（是用講的還是用寫的?）他們是用寫的，有
          拿紙張給我，我忘記我是用講的還是用寫的」、「（
          為何你要寫密碼給他們?）那時候我被綁住，而且我
          知道那個戶頭已經沒什麼錢」、『（你剛剛說，你在
          案發日對乙○○說「三八，不要弄得那麼難看，要什
          麼東西就拿去」，那乙○○有沒有說什麼?）乙○○
          沒有回答，另外一個人就進來了』、「（剛才回答檢
          方訊問時，你提到過如果沒有另外一個人進來的話，
          你可以跟乙○○講得通，是不是有講到這句話?）對
          」、『（這句話是什麼意思?）我一看到那個樣子就
          知道是乙○○，所以我有坐起來，我講完那句「不要
          弄得那麼難看，要什麼東西就拿去」之後，看乙○○
          好像有點心動』、「（所以你的主觀認知，乙○○是
          要來跟你討錢的嗎?）那時候沒有想那麼多，是後來
          想想這麼認為」、「（既然乙○○有戴頭套，你要怎
          麼判斷乙○○聽了你的話之後心動了?）我跟他講之
          後，他有把槍放下，不過另外一個人就進來，拿東西
          從我後腦勺打下去，開始捆我」、「（為何你要提供
          密碼?）我知道那個帳戶沒什麼錢」、「（是誰叫你
          提供密碼?）另外那個（指甲○○），我確定不是乙○○」、「（他怎麼跟你講?）他拿提款卡來，寫密
          碼兩個字給我看，意思是要我跟他講密碼」、「（那
          麼你有沒有想起來當時是用寫的還是用講的?）我用
          寫的，他有拿筆給我」、「（你大可不要寫給他啊?
          ）家裡不只有我，萬一他們出去領不到錢，那我跟其
          他人就完了」等語〔見院卷(二)頁11-17〕。
      5.茲互核參酌上開證人丙○○分別於偵查及本院審理時所
        為之證述，與被告甲○○、乙○○分別於偵查及本院審
        理時以證人之身分具結時所為之證述相符，本院揆諸被
        告甲○○與證人即被害人丙○○間並無仇恨，證人莊進
        源並無挾怨報復之可能，證詞應可採信。另參酌本案係
        於案發當日凌晨2時許，被告甲○○與乙○○2人在臺南
        市○○路「小北百貨」商店，購買手套、頭套及綠色膠
        帶等物後，隨即於同日凌晨3時許，由甲○○駕駛上開
        自小客車搭載乙○○抵達丙○○上開住處外面，業據被
        告二人自承在卷，惟此與一般處理債務糾紛，均會依一
        般日常生活作息時間相違，足認該會合時間是因有一定
        特殊目的而定；又揆諸被告2人於到達丙○○上開住處
        後，即穿戴頭套、手套，並由甲○○以綠色膠帶黏貼監
        視器鏡頭後，2人分別攜帶手槍與電擊棒從1樓攀爬至丙○○3樓住處陽台進入被害人丙○○上開住處，業據被
        告2人自承在卷，此亦與一般處理債務糾紛，均會依一
        般日常生活作息時間且會通知債務人相違，足認被告2
        人以上開方式進入被害人住處絕非單純討債務，必定是
        有一定特殊目的，且如係正常處理債務，亦不可能分別
        持手槍與電擊棒，足認被告乙○○主觀上明知其持手槍
        及分發電擊棒予共同被告甲○○係為供強盜犯罪所用，
        共同被告甲○○亦應知悉被告乙○○分發電擊棒是為供
        強盜犯罪所用，應可認定。況且，被告乙○○於強盜時
        ，其主觀上僅認被害人丙○○係積欠其太太45000元，
        惟其卻強取被害人丙○○所有之現金8萬餘元及扣案如
        附表所示之物，總價值約19萬餘元，明顯已超過被害人
        丙○○所積欠其太太之債務甚多，又共同被告甲○○於
        強盜時，對於被害人丙○○積欠被告乙○○太太之債務
        在不甚明瞭之情形下，仍於被告乙○○搜刮被害人丙○○之財物時，主動提供袋子予被告乙○○分裝其所搜刮
        之財物，且於案發後，並自被告乙○○取得當日所強盜
        之玉珮項鍊1條，顯見被告乙○○並非單純向被害人丙○○索取債務，共同被告甲○○並非為被告乙○○索討
        債務，益可堪認被告乙○○、甲○○具有強盜之犯意，
        且2人間具有意圖不法所有之犯意聯絡。被告乙○○、
        甲○○辯稱渠等均無強盜犯意云云，辯護意旨稱被告乙○○係誤認被害人同意清償積欠款項、被害甲○○無強
        盜之犯意聯絡云云，均洵不足採。
      6.次查，上開強盜過程中，被告乙○○均未提及任何債務
        問題，共同被告甲○○持電擊棒在側並看守被害人，被
        告乙○○始有餘力翻箱倒櫃搜尋財物，共同被告甲○○
        不僅未阻止被告乙○○，且提供袋子讓被告乙○○分裝
        其所搜刮之財物，共同被告甲○○亦未提及任何財務問
        題，此均核與一般處理債務會與對方先就確認金額、再
        由對方提出解決方案或提供財物抵債之方式不符。茲審
        酌整件強盜犯行過程中，共同被告甲○○不僅未予阻止
        被告乙○○，更持電擊棒控制被害人，不僅完全未提及
        討債或其他處理債務之事，且提供袋子讓被告乙○○分
        裝其所搜刮之財物，事後並分得贓款等情節，足認被告
        甲○○就上開強盜犯行與被告乙○○確有行為分擔，應
        無疑義。從而，辯護意旨稱被告甲○○無強盜之行為分
        擔云云，洵不足採。
      7.綜上所述，被告乙○○、甲○○之共同強盜犯行，事證
        明確，應依法論科。
  二犯罪事實三部分：
    (一)被告乙○○之上開詐欺犯行，業據被告乙○○自承在卷，
      與共同被告甲○○及證人即被害人丙○○所為之證述相符
      ，且有附表編號16-5、16-11所屬之帳戶存摺明細、被害
      人丙○○之南縣區漁會金融卡於96年7月之提款明細與該
      次提款之自動櫃員機所載位置明細、本院電話紀錄表、台
      南市警察局第四分局公務電話紀錄簿、警方調閱乙○○提
      領現金之提款機監視記錄，清查96年7月10日凌晨4時至6
      時之紀錄，所節錄之可疑畫面各一份在卷可參，衡諸上開
      證據核與被告乙○○所為供述無異，足認被告乙○○自承
      其持附表編號16-5號之丙○○臺南縣區漁會金融卡，前往
      位於臺南市○○路○段480號之永豐銀行北台南分行之提款
      機，輸入迫使丙○○所提供之密碼，由自動付款設備，提
      款取得現金5000元，另持附表編號16-11號之丙○○其兄
      莊永慶所有之台新銀行信用卡，前往位於台南市○○路○
      段76號之玉山銀行台南分行之提款機，輸入迫使丙○○所
      提供之密碼，由自動付款設備，先後提款取得現金2000
      元、5000元（合計7000元）等情，確與事實相符，足資採
      信。
    (二)又起訴書犯罪事實欄二係記載被告乙○○持上開金融卡與
      信用卡，至台南市○○路與金華路交叉路口之永豐銀行提
      款機提款等情，經本院依職權向南縣區漁會函詢及向永豐
      銀行電詢，經南縣區漁會函覆編號16-11號之台新銀行信
      用卡，當日取款之提款機位址係位於台南市○○路○段76
      號之玉山銀行台南分行，另經永豐銀行回覆編號16-5號之
      臺南縣區漁會金融卡，當日取款之提款機係位於臺南市○○路○段480號之永豐銀行北台南分行，從而，檢察官起訴
      書上所載顯係誤載，本院依職權更正，附此敘明。
    (三)綜上所述，被告乙○○上開以不正方法由自動付款設備取
      得他人之物犯行，事證明確，應依法論科。
參、論罪科刑：
  一論罪：
    (一)核被告乙○○所為係犯刑法第330條第1項之攜帶兇器、於
      夜間侵入住宅、踰越安全設備強盜罪及刑法第339條之2第
      1 項之非法由自動付款設備取財罪；被告甲○○係犯刑法
      第330條第1項之攜帶兇器、於夜間侵入住宅強盜罪。被告
      乙○○與共同被告甲○○間，就刑法第330條第1項之攜帶
      兇器、於夜間侵入住宅強盜罪具有犯意聯絡及行為分擔，
      均為共同正犯。被告乙○○所犯刑法第330條第1項之攜帶
      兇器、於夜間侵入住宅、踰越安全設備強盜罪及刑法第
      339 條之2第1項之非法由自動付款設備取財罪，犯意各別
      ，行為互殊，應分論併罰之。
    (二)爰審酌被告乙○○已有犯罪前科，就本案構成累犯，素行
      不佳，又再犯本罪，足認並無悔意，被告乙○○、甲○○
      2人之犯罪動機、手段、所得、對社會治安造成之影響程
      度、犯罪後於偵查中曾坦承犯行，事後復行否認之態度等
      一切情狀，分別量處如主文所示之刑，並就被告乙○○之
      部分定應執行刑，以資懲儆。
  二沒收：
    (三)共同被告甲○○所持以犯案之電擊棒1支、膠帶12條，為
      被告乙○○所有，為強盜被害人丙○○所用之物，基於共
      犯須就全體犯行負責之理，應就被告甲○○、乙○○均依
      刑法第38條第1項第2款為沒收之諭知。
    (四)又本件扣案之被告乙○○所有之球鞋一雙、共同被告甲○○所有之藍色八分褲一條，均非供犯罪所用或犯罪預備之
      物，均不為沒收之諭知，附此敘明。另被告乙○○持以強
      盜之銀白色手槍一支未據扣案，為免日後執行困難，爰不
      另為沒收之諭知。
據上論斷，應依刑事訴訟法第299條第1項前段，刑法第28條、刑
法第330條第1項、第339條之2第1項、第51條第5款、第47條第1
項、第38條第1項第2款，判決如主文。
本案經檢察官廖曉萍偵查後提起公訴；檢察官戊○○到庭執行職
務。
中    華    民    國    98    年    3    月     31    日
                刑事第八庭    審判長  法  官 洪士傑
                                      法  官 陳杰正
                                      法  官 許蕙蘭
以上正本證明與原本無異。
如不服本判決應於收受本判決後10日內向本院提出上訴書狀，並
應敘述具體理由。如未敘述上訴理由者，應於上訴期間屆滿後20
日內向本院補提理由書狀（均須按他造當事人之人數附繕本），
切勿逕送上級法院。
                                      書記官  王政煌
中    華    民    國    98    年    3    月     31    日
附錄法條
中華民國刑法第330條
犯強盜罪而有第 321 條第 1 項各款情形之一者，處 7 年以上有
期徒刑。
前項之未遂犯罰之。
中華民國刑法第339條之2
意圖為自己或第三人不法之所有，以不正方法由自動付款設備取
得他人之物者，處 3 年以下有期徒刑、拘役或 1 萬元以下罰金
。
以前項方法得財產上不法之利益或使第三人得之者，亦同。
附表
┌───┬─────────────┬────┬─────────┐
│編號  │名稱                      │數量    │查獲出處          │
│      │                          │        │                  │
├───┼─────────────┼────┼─────────┤
│1     │WIN N320型銀色手機        │1支     │警方拘提被告乙○○│
│      │（序號：000000000000000） │        │時，乙○○之手提包│
├───┼─────────────┼────┼─────────┤
│2     │APBW牌銀色手機            │1支     │同上              │
│      │（序號：07A03537）        │        │                  │
├───┼─────────────┼────┼─────────┤
│3     │GPLUS牌黑色手機           │1支     │同上              │
│      │（序號：000000000000000） │        │                  │
├───┼─────────────┼────┼─────────┤
│4     │皮爾卡登牌黑色手機        │1支     │同上              │
│      │（序號：000000000000000） │        │                  │
├───┼─────────────┼────┼─────────┤
│5     │Utec（cv800）牌銀色手機   │1支     │同上              │
│      │（序號：1E5F0EB9）        │        │                  │
├───┼─────────────┼────┼─────────┤
│6     │SAMAUNG充電器             │1個     │同上              │
├───┼─────────────┼────┼─────────┤
│7     │MOTOROLA藍牙耳機          │1副     │同上              │
├───┼─────────────┼────┼─────────┤
│8     │紅色透明紙盒              │1個     │同上              │
├───┼─────────────┼────┼─────────┤
│9     │ROLEX手錶                 │1只     │同上              │
├───┼─────────────┼────┼─────────┤
│10    │LACOSTE手錶               │1只     │同上              │
├───┼─────────────┼────┼─────────┤
│11    │白金戒指（鑲藍鑽）        │1只     │同上              │
├───┼─────────────┼────┼─────────┤
│12    │黃金戒指（鑲藍鑽）        │1只     │同上              │
├───┼─────────────┼────┼─────────┤
│13    │白金戒指                  │1只     │同上              │
├───┼─────────────┼────┼─────────┤
│14    │馬型黃金飾品              │1個     │同上              │
├───┼─────────────┼────┼─────────┤
│15    │丙○○護照                │1本     │乙○○埋藏於台南縣│
│      │                          │        │永康市大灣國小大門│
│      │                          │        │右側圍牆旁        │
├───┼─────────────┼────┼─────────┤
│16    │丙○○黑色皮夾            │1只     │同上              │
├───┼─────────────┼────┼─────────┤
│16-1  │丙○○上開皮夾內之丙○○身│1張     │同上              │
│      │分證                      │        │                  │
├───┼─────────────┼────┼─────────┤
│16-2  │丙○○上開皮夾內之丙○○職│1張     │同上              │
│      │業自小客車駕照            │        │                  │
├───┼─────────────┼────┼─────────┤
│16-3  │丙○○上開皮夾內之丙○○健│1張     │同上              │
│      │保卡                      │        │                  │
├───┼─────────────┼────┼─────────┤
│16-4  │丙○○上開皮夾內之丙○○合│1張     │同上              │
│      │作金庫信用卡              │        │                  │
├───┼─────────────┼────┼─────────┤
│16-5  │丙○○上開皮夾內之丙○○南│1張     │同上              │
│      │縣區漁會金融卡            │        │                  │
├───┼─────────────┼────┼─────────┤
│16-6  │丙○○上開皮夾內之丙○○大│1張     │同上              │
│      │眾銀行信用卡              │        │                  │
├───┼─────────────┼────┼─────────┤
│16-7  │丙○○上開皮夾內之丙○○凱│1張     │同上              │
│      │薩飯店信用卡              │        │                  │
├───┼─────────────┼────┼─────────┤
│16-8  │丙○○上開皮夾內之丙○○台│1張     │同上              │
│      │新銀行現金卡              │        │                  │
├───┼─────────────┼────┼─────────┤
│16-9  │丙○○上開皮夾內之丙○○台│1張     │同上              │
│      │新銀行信用卡              │        │                  │
├───┼─────────────┼────┼─────────┤
│16-10 │丙○○上開皮夾內之丙○○  │1張     │同上              │
│      │EzOil加油站信用卡         │        │                  │
├───┼─────────────┼────┼─────────┤
│16-11 │丙○○上開皮夾內之莊永慶台│1張     │同上              │
│      │新銀行信用卡              │        │                  │
├───┼─────────────┼────┼─────────┤
│16-12 │丙○○上開皮夾內之快樂購集│1張     │同上              │
│      │點卡                      │        │                  │
├───┼─────────────┼────┼─────────┤
│16-13 │丙○○上開皮夾內之丙○○保│1張     │同上              │
│      │誠人壽保戶卡              │        │                  │
├───┼─────────────┼────┼─────────┤
│16-14 │丙○○上開皮夾內之星光燦爛│1張     │同上              │
│      │經典酒店YOYO名片          │        │                  │
├───┼─────────────┼────┼─────────┤
│17    │車號7031-GP號行車執照     │1張     │乙○○於台南縣永康│
│      │                          │        │市○○路356巷13弄7│
│      │                          │        │號住處            │
├───┼─────────────┼────┼─────────┤
│18    │BESTA語言翻譯機           │1台     │同上              │
├───┼─────────────┼────┼─────────┤
│19    │數位相機                  │1台     │同上              │
├───┼─────────────┼────┼─────────┤
│20    │玉珮項鍊                  │1條     │甲○○於台南市環河│
│      │                          │        │街2巷10號住處     │
├───┼─────────────┼────┼─────────┤
│21    │球鞋                      │1雙     │乙○○於台南縣永康│
│      │                          │        │市○○路356巷13弄7│
│      │                          │        │號住處            │
├───┼─────────────┼────┼─────────┤
│22    │電擊棒                    │1支     │同上              │
├───┼─────────────┼────┼─────────┤
│23    │藍色八分褲                │1件     │臺南市小北投1135號│
│      │                          │        │地號土地          │
├───┼─────────────┼────┼─────────┤
│24    │膠帶                      │12條    │丙○○住處        │
│      │                          │        │                  │
└───┴─────────────┴────┴─────────┘


司法院資訊處製作；財團法人民間司法改革基金會備份。
